Inventaris van het archief van W. Geleynssen de Jongh [levensjaren 1594-1674], 1612-1648
Nationaal Archief, Den Haag
- Directeur van Compagnie's handel in Perzië. 1641-1643.
  - Copie-Instructie van Niclaas Overschie voor Adriaan Adriaansen, Adriaan van Oostenden en Govert van Bredehoff betreffende de waarneming gedurende zijn afwezigheid van het bestuur over Compagnie's handel in Perzië., 1638 februari 15; 134; 1 stuk
  - Brieven van den keizer van Kandia op Ceilon aan Adam Westerwold. Met translaten., 1638 juni 6-1638 juni ?; 135; 1 omslag
    Westerwold, die in 1638 in verstandhouding met den keizer tegen de Portugeezen op Ceilon streed, werd in september 1638 tot directeur in Perzië benoemd. Misschien zijn deze brieven op het comptoir Gamron door hem achtergelaten en daar naderhand in het bezit van Geleynssen gekomen.
  - Extract-Resolutie van Gouverneur-Generaal en Raden houdende benoeming van Adam Westerwold tot directeur van Compagnie's handel in Perzië ter vervanging van Nicolaes Jacobsen Overschie., 1638 september 11; 135A; 1 stuk
  - Acte waarbij Adam Westerwolt door Gouverneur-Generaal en Raden wordt aangesteld tot directeur van Compagnie's handel in Perzië ter vervanging van Niclaes Jacobsz. Overschie., 1638 september 27; 136; 1 stuk
  - Copie-Instructie van Gouverneur-Generaal en Raden voor Adam Westerwoldt als directeur van Compagnie's handel in Perzië., 1638 september 28; 136A; 1 stuk
  - Copie-Brieven van den Gouverneur-Generaal Antonio van Diemen aan den shah van Perzië en aan Mirza Tacqui, vertrouwder des rijks in Perzië., 1638 september 25-1638 september 28; 137; 1 omslag
  - Copie-Brief van Gouverneur-Generaal en Raden aan Adam Westerwolt., 1639 augustus 25; 137A; 1 stuk
  - Copie-Brieven van den Gouverneur-Generaal en van Gouverneur-Generaal en Raden aan den waarnemend directeur van Compagnie's handel in Perzië en aan Godia Petruszoon van Piramin., 1640 augustus 26-1640 augustus 28; 137B; 1 stuk
  - Copie-Resolutiën door Jan Leendertssen van der Grift c.s. ten comptoire Gamron genomen., 1639 april 25-1639 april 27; 138; 1 stuk
  - Copie-Acte waarbij Wollebrand Geleynssen de Jongh door Gouverneur-Generaal en Raden wordt aangesteld tot Directeur van Compagnie's handel in Perzië., 1640 augustus 28; 138A; 1 stuk
  - Instructie van Gouverneur-Generaal en Raden voor Wollebrand Geleynssen de Jongh als directeur van Compagnie's handel in Perzië.Met copie., 1640 augustus 28; 138B; 1 omslag
  - Copie-Instructie van Gouverneur-Generaal en Raden voor den kommandeur Wollebrand Geleynssen de Jongh en de verdere opperhoofden van de schepen Zeelandia en Snoeck gaande van Batavia over Soeratte naar Perzië., 1640 augustus 28; 139; 1 stuk.
  - Rekening-courant van Wollebrand Geleynssen de Jongh met de Compagnie., 1640 augustus 31; 139A; 1 stuk
  - Copie-Seinbrief voor de schepen Nieuw Zeelandia en De Snoeck, gaande van Batavia naar Soeratte en Perzië, vastgesteld door Wollebrand Geleynssen de Jongh en de andere opperhoofden dier schepen., 1640 september 3; 139B; 1 stuk
  - Copie-Notitie van de restanten en uitstaande schulden bij de comptoiren Spahan en Sieras resteerende "conform transpoort door den opperkoopman Adriaen van Oostenden in Gamron aen den directeur Wollebrand Geleynssen gedaen"., 1641 maart 31; 140; 1 stuk
  - Inventaris van de capitulatiebrieven, comptoirboeken, obligatiën en verdere papieren door den waarnemend directeur van Compagnie's handel in Perzië Adriaen van Oostende overgedragen aan Wollebrand Geleynssen de Jongh., 1641 april 20; 140A; 1 stuk
  - Inventaris van de koopmanschappen, uitstaande schulden en verdere Compagniesbezittingen in Perzië, door Adriaen van Oostende overgedragen aan Wollebrand Gelynssen de Jongh., 1641 april 20; 141; 1 stuk
  - Beschrijving (door Wollebrand Geleynssen de Jongh?) van de regeering, wetten, costumen, den koophandel enz. van Ispahan en andere plaatsen in Perzië., 28
    Voorheen inv.nr. 141*
    Te vinden in nummer 28.
  - Verklaring van Hendrich van Tuijnen, Hendrick de Wit en Gillis van Dulcken te Spahan betreffende een vordering der Compagnie op den gouverneur van Legian, welke bij de overdracht van het directeurschap in Perzië aan Wollebrand Geleynssen de Jongh voor een te hoog bedrag was in rekening gebracht., 1641 november 5; 141A; 1 stuk
  - Dagregister door Wollebrant Geleynssen de Jongh gehouden op het comptoir Gamron., 1640 december 29-1643 mei 11; 142; 1 deel
    Hierin ook latere dagregisters van Geleynssen over 14 mei 1643-21 mei 1644 (zie nummers 252*, 268* en 268**). Voorin eenige aantekieningen over de waarde van de Perzische munten, gewichten enz..
  - Copie-Instructie van Gouverneur-Generaal en Raden voor de opperhoofden van de schepen De Neptunus, De Liefde en De Leecq, gaande van Batavia over Ceilon naar de kust van Indië, Soeratte en Perzië., 1640 september 26; 143
  - Copie-Commissiebrief van Arnold Heussen en Bartholomaeus de Gruijter te Mazulipatnam voor Reijndert Maertensz. als gezagvoerder over de Nederlandsche matrozen, gaande met het schip van Mir Mameth Sahy Sercheijl naar Perzië., 1640 december 29; 144; 1 stuk
  - Copie-Acte van verbintenis van den samoryn van Calicutt tot levering van een hoeveelheid peper aan den vice-kommandeur Symon de Witt., 1641 januari 14; 145; 1 stuk
  - Copie-Resolutiën genomen op het comptoir Wingurla in zake het vrachtgeld door de ambassadeurs van Perzië en Golkonda te betalen., 1641 maart 15-1641 maart 16; 146; 1 omslag
  - Copie-Instructie van Gouverneur-Generaal en Raden voor den kommandeur Matthijs Quast en de verdere opperhoofden van de vloot van defensie gaande van Batavia naar de kust van Indië, Goa, enz.., 1641 juli 11; 147; 1 stuk
  - Copie "Notitie vant geen ten dienste van de E. Compagnie door den directeur Wollebrant Geleynssen ady 20 Augusto 1641 aen de Maijestijt van Parsiën verzocht is"., 1641 augustus 20; 147A; 1 stuk
  - Attestatie van Jan de Bruijn c.s. wegens de onrechtvaardige behandeling Wollebrand Gelyenssen de Jongh aangegaan door den sultan van Gamron., 1641 december 11; 148; 1 stuk
  - Copi-Insinuatie van den onderkoning van Goa aan den kommandeur Matthijs Quast betreffende de verkiezing van Johan IV tot koning van Portugal., 1641; 149; 1 stuk
  - Copieën van het verhandelde in den Raad van Indië met de gazanten van den onderkoning van Goa over een provisioneelen wapenstilstand tusschen de Compagnie en de Portugeezen in Indië, van het tienjarig betsand tusschen de Staten-Generaal en Portugal en andere hierop betrekking hebbende stukken., 1641-1642; 150; 1 omslag
  - Translaat-Tractaat van vrede tusschen den onderkoning van Goa en den koning van Visiapoer., 1641; 151; 1 stuk
  - Extracten uit het dagregister van het comptoir Paleakatte., 1642 januari 25-1642 april 30, 1642 juli 8; 152; 1 omslag
  - Copie-contract tusschen Cornelis Leendertsen Blaeu en Dominicus Bouwens, kommandeurs van de vloot van offensie, en de Portugeezen te Negapatnam. Met copie-rapport dienaangaande van Cornelis de Potter aan Arent Gardenys., 1642 april 13-1642 april 16; 153; 1 stuk
  - Copie-Instructie van Wollebrant Geleynssen de Jongh voor Hendrick van Tuijnen en Hendrick Walckaert gaande van Spahan naar Casbijn om met den nieuwen shah te onderhandelen over de vernieuwing van de door zijn voorgangers verleende capitulatiebrieven., 1642 juli 5; 153A; 1 stuk
  - Copie-Instructie van Gouverneur en raden voor den kommandeur Jan Dircksz. Gale en verdere opperhoofden van de vloot van defensie gaande van Batavia naar de kust van Indië, Malabaar, Goa enz.., 1642 augustus 5; 154; 1 stuk
  - Resolutie van Wollebrand Geleynssen de Jongh en den Raad van het comptoir Spahan, waarbij Hendricks van Thuijnen en Hendrick Walckaert worden afgevaardigd naar den nieuwen shah om met hem mee te onderhandelen over de vernieuwing van de door zijn voorgangers verleende capitulatiebrieven., 1642 augustus 11; 154A; 1 stuk
  - Translaat-Firmans door Sadogaen "coninck van India" aan de Nederlanders verleend in zake de tollen te Agra, Ahmadabad, Brodera, Pipeli enz..In het jaar van Mohammed 1052., 1642; 155; 1 stuk
  - Copie-Contract tusschen Pieter Sijbrantsz. Groes en den koning van Calicoulan op Malabaar., 1643 maart 1; 156; 1 stuk
    Vgl. Bataviaasch dagregister 1643 blz. 203.
  - Copieboek van brieven van Wollebrand Geleynssen de Jongh uit Gamron aan Adriaen van Oostende, Paulus Croocq Claes Cornelisz. Blocq, Willem Bastinck en Joan van Teijlingen, Arent Gardenijs,...Fremlie., 1641 januari 2-1641 april 2; ---
    Zie inv.nr. 97A. Voorheen inv.nr. 156*
  - Copieboek van brieven van Wollebrand Geleynssen de Jongh uit Gamron en elders aan Arnolt Heussen en Bartholomeus de Gruijter, Paulus de Croocq, Gouveneur-generaal en Raden, Claes Cornelissen Blocq, Jan Tijssen, Arent Gardenijs, Nicolaes Legouche, Hendrick van Thuijnen en Hendrick de With, Dirck Sarcerius en Claes van der Graeff en de Kamer Amsterdam., 1641 maart 24-1641 december 14; 157; 1 deel
    Tusschen de brieven in bevinden zich ook eenige copieën van instructiën door Geleynssen gegeven aan gezagvoerders van vertrekkende schepen alsmede aan Compagnie's dienaren belast met het doen van handelsreizen in Perzië of met tijdelijke waarneming van het betsuur van het comptoir Gamron.
  - Copieboek van brieven van Wollebrand Geleynssen de Jongh uit Gamron en elders aan de Heeren Zeventien, Gouveneur-Generaal en Raden, Joan van Twist, Antonio van Diemen, Hendrick van Tuinen, Hendrick de Wit, Fabrice Venturijn. Pieter van Delft, Arent Gardenijs, Paulus Croocq, Nicolaas Cornelissen Block, Dirck Sarcerius, Jan Vlasblom, Gillis van Dulcken, Johan Wylde, Jan de Bruijn, Cornelis van der Lijn, François Britton, Arent Barentsen, Arnolt Hussens, Bartholomeus de Gruijter., 1642 mei 20-1643 april 21; 157A; 1 deel
  - Minuut-Brief van Wollebrand Geleynssen de Jongh aan Gouveneur-Generaal en Raden., 1643 februari 25; 158; 1 stuk
  - Copie-Brieven van Wollebrand Geleynssen de Jongh aan den Vertrouwder des Rijks, den schilder des konings en den tolk Bartholomeus te Spahan., 1642 februari 15; 158A; 1 omslag
  - Copie-Brief van Wollebrand Geleynssen de Jongh en Carel Constant uit Gamron aan Paulus Croocq te Soeratte., 1643 mei 1; 159; 1 stuk
  - "Briefboeck van verscheijde soo becoomen als versonde brieven als formannen int Persiaens geschreven ende int Nederlants getranslateert"., 1641-1643; 100
    Voorheen inv.nr. 159*
    Hierin ook vroegere stukken over 1638-1640 (zie nummer 100) en latere over 1645-1646 (zie nummer 283*).
  - Brieven aan Wollebrand Geleynssen de Jongh:, 160-172
    - uit Paleakatte van Arent Gardenijs. 1640 november 18-1642 october 10, 160; 1 omslag
    - uit Batavia van Gouverneur-Generaal en raden. 1640 september 26-1642 october 26, 160A; 1 omslag
    - uit Soeratte van Paulus Croocq. 1640 november 18-1643 februari 7, 161; 1 omslag
      De brieven over 31 december 1642-7 februari 1643 zijn gericht aan Geleijnssen en Carel Constant beiden.
    - uit Mazulipatnam van Arnold Heussen en Bartholomeus de Gruijter. 1640 november 28-1643 januari 2, 162; 1 omslag
    - uit Gale van Jan Thijssen. 1640 december 3-1643 juni 20, 163; 1 omslag
    - uit Formosa van Paulus Traudenius en F. Caron c.s.. 1640 december 25-1641 november 17, 164; 1 omslag
    - uit Wingurla van Claes Cornelissen Blocq en Jan Dircksz. Galen. 1641 januari 3-1643 januari 28, 165; 1 omslag
    - uit Spahan van Adriaen van Oostende, Hendrick van Thuijnen, Hendrick de With en anderen. 1641 februari 12-1643 februari 1, 166; 1 omslag
      Een paar brieven zijn niet gedateerd.
    - uit Agra van Cornelis Weijlandt. 1641 februari 21, 166A; 1 stuk
    - van voor Goa van Dominicus Bouwens. 1641 maart 20, 167; 1 stuk
    - uit Sieras van Nicolas Legouche en Willem Bastijnck. 1641 juni 16- 1641 november 12, 167A; 1 omslag
    - uit Gamron van Cleas van der Graeff en Dirck Sarcerius. 1641 juli 4-1642 november 2, 167B; 1 omslag
    - uit Bangerij van Jooris Vermeeren. 1641 december 6-1641 december 7, 168; 1 omslag.
    - uit Batavia van Adriaen van Oostende. 1641 december 10, 168A; 1 stuk
    - uit Malakka van Johan van Twist. 1641 december 16, 169; 1 omslag
    - uit Aleppo van Jan Vlasblom. 1642 april 28, 169A; 1 stuk
    - uit Bandar Abbas of daar uit de buurt van Pietro Partaleo. 1642 juli 17, 170; 1 stuk
    - uit Mokka van Jan de Bruijn. 1642 juli 23, 171; 1 stuk
    - uit Com en Casbijn van Hendrick van Tuijnen. 1642 augustus 29-1642 november 1, 171A; 1 omslag
    - uit Tangedelangh en Couristan van Gillis van Dulcken. 1642 december 29-1642 december 30, 172; 1 omslag
  - Extract-Brieven van Hendrick van Tuijnen uit Casbijn en Spahan., 1642 september 11-1642 december 12; 172A; 1 stuk
  - Brief van den Gouverneur-Generaal Antonio van Diemen aan Godja Petrus soone van Piramin, waarbij Wollebrand Geleynssen de Jongh gemachtigd wordt over een door hem gedaan verzoek met hem te handelen., 1640 augustus 26; 173; 1 stuk
  - Copie en Extract-Brieven van Cornelis Weijlandt uit Agra aan Paulus Croocq te Soeratta., 1640 november 30-1641 februari 11; 174; 1 omslag
  - Copie-en Extract-Brieven van den Gouverneur-Generaal en van Gouverneur-Generaal en Raden:, 175-181
    - aan Arent Gardenijs te Paleakatte. 1641 mei 28-1642 juli 26, 175; 1 omslag
    - aan Paulus Traudenius te Formosa. 1641 juni 26-1642 juli 25, 176; 1 omslag
    - aan Paulus Croocq te Soeratte. 1641 juli 16-1641 october 18, 177; 1 omslag
    - aan Claes Cornelissen Blocq te Wingurla. 1641 juli 16-1641 augustus 17, 178; 1 omslag
    - aan Matthijs Quast te Goa. 1641 september 14-1641 october 19, 179; 1 omslag
    - aan de Zeventien. 1641 september 14, 180; 1 stuk
    - aan de koningen van Calicouth en Porqua., 181; 1 omslag
  - Copie-, Extract-en Translaatbrieven aan den Gouverneur-Generaal en aan Gouverneur-Generaal en Raden:, 182-186
    - van de Zeventien en de Kamers Amsterdam, Zeeland en Delft. 1640 september 11-1641 september 5, 182; 1 omslag
    - uit Delft van Nicolaes Coeckebacker. 1640 september 14, 183; 1 stuk
    - uit Mazulipatnam van Arnold Heussen en Bartholomeus de Gruijter. 1642 februari 23-1642 juni 15, 184; 1 omslag
    - uit Paleakatte van Arent Gardenijs. 1642 april 30-1642 mei 3, 185; 1 omslag.
    - van de koningen van Calicout en Visiapoer., 186; 1 omslag
  - Extract-Brief van Johannes Sigismundus (Wurfbain) uit Cambaya aan Paulus Croocq te Soeratte., 1642 februari 18; 187; 1 stuk
  - Extract-en Copie-Brieven van Jan thijssen uit Colombo:, 188-189
    - aan den kommandeur Matthijs Quast voor Goa. 1642 januari 9, 188; 1 stuk.
    - aan den kommandeur Cornelis Leendertssen Blaeuw. 1642 januari 20, 189; 1 stuk
  - Copie-Brieven van Paulus Traudenius uit Formosa:, 190-191
    - aan Dominicus Bouwens, kommandeur der Nederlansche vloot voor Goa. 1640 december, 190; 1 stuk
    - aan Paulus Croocq te Soeratte. 1641 november 17, 191; 1 stuk
  - Copie-Brief van Jan Vlasblom uit Aleppo aan Hendrick van Tuijnen., 1642 maart 31; 191A; 1 stuk
  - Extract-Brieven aan Paulus Traudenius te Formosa uit Batavia., 1641-1642; 176
    Voorheen inv.nr. 191*
    Te vinden in nummer 176
  - Copie-Brieven van Jan Thijssen uit Gale:, 192-193
    - aan Dominicus Bouwens, kommandeur der Nederlansche vloot voor Goa. 1641 februari 13, 192; 1 stuk
    - aan Arent Gardenijs te Paleakatte. 1641 september 14-1642 september 1, 193; 1 omslag
  - Copie-Brieven van Claes van der Graeff en Dirk Sarcerius uit Gamron:, 194-195
    - aan Paulus Croocq te Soeratte. 1641 september 3-1642 october 17, 194; 1 omslag
    - aan Claes Cornelisssen Blocq te Wingurla. 1641 september 22-1642 september 27, 195; 1 omslag
  - Copie-Brieven van Isaacq Mayer uit Gamron aan Paulus Croocq te Soeratte., 1643 october 1-1643 october 20; 195A; 1 stuk
    Hierin ook een copie-brief van Carel Constant uit Casbijn aan Willem Bastinck van september 1643.
  - Copie- en Translaat-Brieven van of namens Dominicus Bouwens, kommandeur der Nederlandsche vloot voor Goa:, 196-198
    - aan den koning van Visiapoer. 1640 october 2, 196; 1 stuk
    - aan Paulus Croocq te Soeratte. 1640 december 10-1642 januari 22, 197; 1 omslag
    - aan den hertog Mustafchan, "regeerder des rijx van Decan". 1640, 198; 1 stuk.
  - Copie-en Translaat-Brieven aan Dominicus Bouwens, kommandeur der Nederladsche vloot voor Goa:, 199-202
    - uit Soeratte van Paulus Croocq. 1641 februari 16, 199; 1 stuk
    - uit Wingurla van Claes Cornelissen Blocq. 1641 februari 22, 200; 1 stuk
    - van den hertog Mustafchan., 201; 1 omslag
    - van den koning van Visiapoer., 202; 1 stuk
      Zie verder copie-brieven aan Bouwens uit Formosa (1640) en Gale (1641) in nummers 190 en 192.
  - Copie-Brief aan den kommandeur Matthijs Quast te Goa van Jan van Twist uit Malakka., 1641 december 6; 203; 1 stuk
    Zie verder copie-en extract-brieven aan Quast uit Batavia (1641) en Colombo (1642) in nummers 179 en 188.
  - Copie-Brief aan Jan Dircksz. Gale voor Goa van Arent Gardenijs uit Paleakatte., 1642 november 26; 204; 1 stuk
  - Copie-en Extract-Brieven van Johan van Twist uit Malakka:, 205-206
    - aan de Zeventien., 205; 1 stuk
    - aan Paulus Croocq te Soeratte., 206; 1 stuk
      Zie verder een copie-brief van van Twist naar Goa (1641) in nummer 203.
  - Copie-en Extract-Brieven van Arnold Heussen en Bartholomeus de Gruijter uit Mazulipatnam:, 207-210.
    - aan Pieter Paets te Wingurla. 1640 november 27, 207; 1 stuk
    - aan Claes Cornelissen Blocq te Wingurla. 1641 februari 26, 208; 1 stuk
    - aan Paulus Croocq te Soeratte. 1641 juli 26-1641 juli 24, 209; 1 omslag
    - aan Arent Gardenijs te Paleakate. 1641 december 24-1642 januari 19, 210; 1 stuk
      Zie verder ook copie-brieven van van Heussen en de Gruijter naar Batavia (1642) in nummer 184.
  - Copie-Brief van Arent Gardenijs uit Mazulipatnam aan Paulus Croocq te Soeratte., 1641 juli 11; 211; 1 stuk
  - Copie-Brieven van Arent Gardenijs uit Paleakatte:, 212-213
    - aan Paulus Croocq te Soeratte. 1641 mei 24, 212; 1 stuk
    - aan Claes Cornelissen Blocq te Wingurla. 1642 november 26, 213; 1 stuk
      Zie verder ook copie-brieven van Gardenijs naar Batavia (1642) Goa (1642) in nummers 185 en 204.
  - Copie-Brieven aan Arent Gardenijs te Paleakatte:, 214-215
    - uit het schip 's-Hertogenbosch voor Negapatnam van Cornelis Leendertssen Blaeu en Dominicus Bouwens c.s.. 1642 april 25, 214; 1 stuk
    - van den onderkoning van Goa en den kapitein-generaal van St. Thomé. Met copie-antwoorden. 1642 september 7 1642 october 21, 215; 1 stuk
      Zie verder copie-brieven aan Gardenijs uit Batavia (1641-1642) Gale (1641-1643) en Mazulipatnam (1641-1642), in nummers 175, 193 en 210.
  - Copie-Brief van Paulus Croocq uit Soeratte aan Dominicus Bouwens te Goa., 1641; 199
    Voorheen inv.nr. 215*
    Te vinden in nummer 199.
  - Copie-Brieven aan Paulus Croocq te Soeratte:, 216-218
    - uit Wingurla van Claes Cornelissen (Blocq). 1641 maart 24-1641 juni 12, 216; 1 omslag
    - uit het schip Den Witten Eliphant van Hendrick Nachtegael. 1641 april 6, 217; 1 stuk
    - uit het schip Ackersloot voor Bangerij van Jooris Vermeere. 1641 december 6, 218; 1 stuk
      Zie verder ook copie-brieven van Croocq uit Agra (1640-1641), Batavia (1641), Cambaya (1642), Formosa (1641), Gamron (1641-1642), Goa 91640-1642), Malakka (?), Mazulipatnam (1641) en Paleakatte (1641) in nummers 174, 177, 187, 191,194, 195A, 197, 206, 209, 211 en 212.
  - Copie-Brief van een Dominicanermonnik uit Goa aan een ongenoemde Jezuïetenpater te Soeratte., 1641 september 11; 219; 1 stuk
  - Copie-Brief van Adriaen van Oostende uit Spahan aan de Kamer Amsterdam., 1641 februari 13; 220; 1 stuk
  - Copie-Brief aan Pieter Paets te Wingurla uit Mazulipatnam., 1640; 207
    Voorheen inv.nr. 220*
    Te vinden in nummer 207.
  - Copie-Brieven van Claes Cornelissen Blocq uit Wingurla naar Goa (1641) en Soeratte (1641)., 200, 216
    Voorheen inv.nr. 220**
    Zie nummers 200 en 216.
    - Bestanddeel 1., 200
    - Bestanddeel 2., 216
  - Copie-Brieven aan Claes Cornelissen Blocq te Wingurla uit Batavia (1641), Gamron (1641-1642), Mazulipatnam (1641) en Paleakatta (1642)., 178, 195, 208, en 213
    Voorheen inv.nr. 220***
    te vinden in 178, 195, 208, en 213.
    - Bestanddeel 1., 178
    - Bestanddeel 2., 195
    - Bestanddeel 3., 208
    - Bestanddeel 4., 213
  - Translaat-Brief van den hertog Mustafchan aan Mil Mahamet, gouverneur van de landen van Ponda., 221; 1 stuk
  - "Notitieboeck van verscheijde coopmanschappen per diversche schepen in Gamron ontfanghen ende vercoht"., 1640-december 29-1643 februari 20; 222; 1 deel
    Hierin ook opgaven over 1646-1647 (zie nummer 295*).
  - Register van de facturen der koopmanschappen te Gamron ontvangen en van daar verzonden., 1640 augustus 29-1643 maart 16; 92
    Voorheen inv.nr. 222*
    In hetzelfde deel facturen van koopmanschappen door Gelynssen uit Martapoera afgezonden naar Batavia in 1636 en ? (zie nummer 92), van koopmanschappen te Gamron door hem ontvangen of afgezonden in 1645-1647 (zie nummer 294*) alsmede een factuur van koopmanschappen door François Caron uit Formosa afgezonden naar Soeratte in 1644 en inventarissen van Compagnieskoopwaren, contanten, uitstaande schulden, capitulatiebrieven enz. onder de directie van Perzië berustende bij de overdracht van het directeurschap in 1643 en 1645 (te vinden in nummer 92).
  - "Project van de coopmanschappen dienende voor den E. Paulus Croocq, directeur in Suratte, omme uyt de Batavische cargasoenen, per de vloote van diffentie aen Zijn E. geconsigneert, vooruijt na Gamron te zenden enz."., 1642; 223; 1 stuk
  - "Memorie ende calcula van de coopmanschappen (te Batavia) geprojecteert voor Suratte ende Parsia"., 223A; 1 stuk
    "Van Battavia ontfangen ady 16en Jannuario 1643."
  - "Notietie der proviese van den diereckteur Geleynsz. op 11 Maijo 1643 in 't galioot 't Quel d'Hasewint gescheept"., 223B; 1 stuk
  - Korte facturen van koopmanschappen verzonden:, 224-225
    - uit Agra naar Soeratte. 1640 februari 1-1641 januari 31, 224; 1 stuk
    - uit Soeratte naar Batavia. 1641 april 18, 225; 1 stuk
  - Cognossementen van goederen door verschillende schippers te Gamron ingeladen., 1641 februari 6-1643 februari 25; 226; 1 omslag
  - Cognossementen van goederen door verschillende personen van de opperkooplieden ten comptoire Spahan ontvangen., 1641 februari 8-1642 januari 21; 226A; 1 omslag
  - Cognossement van eenige goederen door de kooplieden ten comptoire Spahan ontvangen uit handen van Wollebrand Geleynssen de Jongh., 1641 april 26; 226B; 1 stuk
  - Cognossementen van koopmanschappen naar Perzië afgezonden:, 227-228
    - uit Soeratte. 1640 december 30-1643 januari 23, 227; 1 omslag
    - Cognossementen van koopmanschappen naar Perzië afgezonden uit Batavia. 1640 september 26-1642 september 15, 227A; 1 omslag
    - uit Wingurla. 1641 januari 3-1641 december ?, 228; 1 omslag
  - Prijscouranten van koopmanschappen:, 229-233
    - te Spahan. 1640 november 12-1641 november 30, 229; 1 omslag
    - te Mazulipatnam. 1640 november 28-1642 october 31, 230; 1 omslag
    - te Soeratte. 1641 februari 4-1642 december 23, 231; 1 omslag
    - te Ahmadabad. 1643 januari, 232; 1 stuk
    - te Gamron. 1643 april, 233; 1 stuk
  - "Prijscourant van den ordijnarijssen prijs der paerlen geannoteert ende overgegeven door den oppercoopman Sr. Adrijaen van Oostenden in Gamron"., 1641; 234; 1 stuk
  - Specificatie van de opbrengst der goederen door de Zeventien verkocht te Middelburg in augustus 1641, 235; 1 stuk
  - Lijsten van de medicamenten uit Soeratte en Perzië geëtscht voor den chirurgijnswinkel te Batavia., 1641, 1642 en?; 236
  - Copie-"Bevindinge van de coopmanschppen in anno 1640 voor reeckeninge van de Camer Amsterdam...uijt Oostindiën overgecomen met de scheepen Nieuw Amsterdam, Maria, Wesel, Harderwijck, Breda en de fluijt Petten"., 237; 1 stuk
  - Copie-Specificatie van de koopmanschappen met de uit Formosa komende schepen Maria en Buijs verongelukt in de bocht van Cochin-China op 26 november 1641., 238; 1 stuk